【裁判字號】    89,台上,1870
【裁判日期】    890413
【裁判案由】    搶奪
【裁判全文】
最高法院刑事判決                              八十九年度台上字第一八七○號
    上  訴  人    甲○○
右上訴人因搶奪案件，不服台灣高等法院台中分院中華民國八十九年一月二十五日第
二審判決（八十八年度上訴字第二三○一號，起訴案號：台灣台中地方法院檢察署八
十八年度偵字第一四五三六號），提起上訴，本院判決如左：
    主  文
上訴駁回。
    理  由
按刑事訴訟法第三百七十七條規定：上訴於第三審法院，非以判決違背法令為理由，
不得為之。是提起第三審上訴，應以原判決違背法令為理由，係屬法定要件。如果上
訴理由狀並未依據卷內訴訟資料，具體指摘原判決不適用何種法則或如何適用不當，
或所指摘原判決違法情事，顯與法律規定得為第三審上訴理由之違法情形，不相適合
時，均應認其上訴為違背法律上之程式，予以駁回。本件原判決維持第一審論處上訴
人甲○○連續意圖為自己不法之所有，而搶奪他人之動產，累犯罪刑，駁回其在第二
審之上訴。係綜核上訴人之自白，被害人陳來福、劉秀鳳、李淑碧、梁淑英、詹淑如
、王惠寶、陳祝芳之指訴，證人賴明二之證詞，暨車輛竊盜、車牌失竊資料個別查詢
報表、機車車籍作業系統、贓物認領保管收據、贓物相片等證據為論據。認定上訴人
有犯罪之習慣，為搶奪路人皮包財物，於民國八十八年四月初某日，在台中市○○路
與文心路口附近巷內，拾獲陳來福所有於八十五年十一月十六日上午七時四十分許，
在台中縣太平市○○路一新巷四七號前為不詳姓名人竊取後棄置在該處之ＪＶＵ－一
九一號機車車牌一面，意圖為自己不法所有，予以侵占入己，隨即將其自己所有之機
車車牌拆下，改掛前揭拾得之車牌矇混使用。並意圖為自己不法之所有，基於概括之
犯意，自八十八年四月十九日下午四時五分許起至同年六月十六日下午七時五十分許
止，連續在台中市區，趁被害人劉秀鳳、李淑碧、梁淑英、詹淑如、王惠寶、陳祝芳
等人在路上行走不及防備之際，騎乘上開機車自後搶奪其等之皮包（皮包內有現金、
信用卡、身分證、支票、存摺等財物）之事實，已詳敘其證據取捨及認定之理由。而
以被害人劉秀鳳、李淑碧、梁淑英被搶之財物雖未起獲，然上訴人於警訊中既已坦承
該部分犯行，檢察官偵查中復供認警訊筆錄為實在，警察並未刑求，足認上訴人確有
搶奪該等被害人之財物無訛。其事後所辯：伊平常白天都在家中照顧母親，祇有晚間
才出來搶奪皮包，未曾搶奪劉秀鳳、李淑碧、梁淑英三人之財物云云，無非避就之詞
，亦於理由內逐一指駁。復說明上訴人所為，係犯刑法第三百二十五條第一項搶奪罪
及第三百三十七條侵占遺失物罪。該二罪間有方法結果之牽連關係，應從一重之搶奪
罪處斷。惟公訴意旨另指：上訴人復於八十七年五月十六日下午四時三十分許，在台
中市○○○街四八號前，搶奪邱芳鈺皮包部份，犯罪尚屬不能證明，因公訴人認上訴
人此部分犯行，與前開有罪部分具有連續犯之關係，屬裁判上一罪，爰不另為無罪之
諭知等情綦詳。所為論斷，俱有卷內證據資料足憑，復無悖乎證據法則，從形式上觀
察，原判決並無違背法令之情形存在。上訴意旨置原判決上開明確論斷於不顧，對原
審採證、認事、及證據證明力之審判職權行使，任憑己見再事爭執，或曰：上訴人警
訊中之自白出於警察之強暴、脅迫所作成，不能採信；或謂：本案之證據不足以證明
上訴人有搶奪被害人劉秀鳳、李淑碧、梁淑英之財物等語。然其所指摘者均重為單純
事實上之爭辯，要非適法之第三審上訴理由。是上訴意旨所指摘原判決違法情事，顯
與法律規定得為第三審上訴理由之違法情形，不相適合。揆諸首開說明，其上訴為違
背法律上之程式，應予駁回。
據上論結，應依刑事訴訟法第三百九十五條前段，判決如主文。
中      華      民      國    八十九    年      四      月     十三     日
                              最高法院刑事第六庭
                                  審判長法官  紀  俊  乾
                                        法官  黃  正  興
                                        法官  陳  東  誥
                                        法官  張  春  福
                                        法官  韓  金  秀
      右正本證明與原本無異
                                              書  記  官
中      華      民      國    八十九    年      四      月     十七     日


司法院資訊處製作；財團法人民間司法改革基金會備份。
